臺灣臺中地方法院刑事判決　
111年度簡上字第399號
上  訴  人  臺灣臺中地方檢察署檢察官
被      告  許桓維




上列上訴人因被告傷害案件，不服本院民國111年7月28日111年
度中簡字第1600號第一審簡易判決（聲請簡易判決處刑書案號：
110年度偵字第37209號），提起上訴，本院判決如下：
    主    文
原判決撤銷。
許桓維犯傷害罪，處有期徒刑伍月，如易科罰金，以新臺幣壹仟
元折算壹日。
    犯罪事實
一、許桓維於民國110年9月10日晚上8時57分，駕駛車牌號碼000
    -0000號自用小客車，行經臺中市○區○○街000號前，因下車
    購物而將上開車輛停放於路旁，該車因而占用部分車道。適
    謝竹詠（業經檢察官為不起訴處分）騎乘車牌號碼000-000
    號普通重型機車行經該處，因認許桓維停放之上開車輛妨害
    往來車輛通行，即按鳴喇叭提醒許桓維注意，雙方因而發生
    爭執。詎許桓維竟因一時氣憤，基於傷害人身體之接續犯意
    ，徒手接續毆打謝竹詠頭、臉部，謝竹詠因而跌倒在地，致
    使謝竹詠受有左側上下肢擦挫傷、顏面部1公分撕裂傷、焦
    慮狀態、腦震盪後症候群、右側眼球及眼眶組織鈍傷等傷害
    。
二、案經謝竹詠訴由臺中市政府警察局第一分局報告臺灣臺中地
    方檢察署檢察官偵查後聲請以簡易判決處刑。
    理    由
一、證據能力部分
  ㈠以下本案所引用被告以外之人於審判外之言詞或書面陳述，
    均經本院於審判時當庭直接提示而為合法調查，檢察官、被
    告許桓維均同意作為證據（見本院簡上字卷第131頁），本
    院審酌前開證據作成或取得狀況，均無非法或不當取證之情
    事，亦無顯不可信情況，故認為適當而均得作為證據。是前
    開證據，依刑事訴訟法第159條之5規定，均具有證據能力。
  ㈡除法律另有規定外，實施刑事訴訟程序之公務員因違背法定
    程序取得之證據，其有無證據能力之認定，應審酌人權保障
    及公共利益之均衡維護，刑事訴訟法第158條之4定有明文。
    本案所引用之非供述證據，並無證據證明係實施刑事訴訟程
    序之公務員違背法定程序所取得，且檢察官、被告均未表示
    無證據能力，自應認均具有證據能力。
二、認定犯罪事實所憑證據及理由
　　上開犯罪事實，業經被告於警詢及本院審理時，均坦承不諱
    ，核與告訴人謝竹詠於警詢、檢察事務官詢問時指訴情節相
    符（見偵卷第43至45、107至109頁），並有中國醫藥大學附
    設醫院診斷證明書3份、衛生福利部臺中醫院診斷證明書2份
    、監視器錄影翻拍照片4張、行車紀錄器錄影翻拍照片2張、
    車牌號碼000-00號機車採證照片4張、告訴人眼鏡受損及身
    體傷勢採證照片6張、臺灣臺中地方檢察署檢察事務官勘驗
    筆錄及截圖5張、中國醫藥大學附設醫院111年11月7日院醫
    事字第1110016772號函檢附告訴人病歷影本、衛生福利部臺
    中醫院111年11月9日中醫醫行字第1110012266號函檢附告訴
    人病歷資料各1份在卷可稽（見偵卷第63至68、70至73、111
    至115頁、本院簡上字卷第61至67、99至103、107至112頁）
    ，足認被告之自白與上開事證相符，堪以採信。綜上所述，
    本案事證明確，被告犯行堪以認定，應依法論科。
三、論罪科刑
　  核被告所為，係犯刑法第277條第1項之傷害罪。被告基於單
    一傷害犯意，徒手毆打告訴人之行為並造成告訴人受有前述
    傷勢，乃於密接之時間、地點，侵害同一之法益，各行為之
    獨立性極為薄弱，依一般社會健全觀念，在時間差距上，難
    以強行分開，在刑法評價上，以視為數個舉動之接續施行，
    合為包括之一行為予以評價，較為合理，應屬接續犯，而構
    成包括之一罪。
 四、將原判決撤銷改判之說明
  ㈠原審認被告犯罪事證明確，予以論罪科刑，固非無見，惟查
    ：原判決就告訴人因遭被告毆打所受傷勢，係依偵查卷宗所
    附中國醫藥大學附設醫院110年9月10日診斷證明書為其論據
    基礎，而認定告訴人受有左側上下肢擦挫傷、顏面部1公分
    撕裂傷等傷害。惟依據檢察官於本院準備程序中提出之中國
    醫藥大學附設醫院診斷證明書、衛生福利部臺中醫院診斷證
    明書各2份（見本院簡上字卷第61至67頁），告訴人尚因被
    告前揭傷害行為，因而受有焦慮狀態、腦震盪後症候群、右
    側眼球及眼眶組織鈍傷之傷害，已如前述，原判決未及審酌
    告訴人此部分傷勢，致無從就告訴人受傷情形為完整記載及
    認定，容有未洽；而於量刑時亦未及考量此情，致量處有期
    徒刑4月，難謂允當。是以，檢察官以告訴人除原審判決認
    定傷勢外，尚受有焦慮狀態、腦震盪後症候群、右側眼球及
    眼眶組織鈍傷等傷害，認為原審量刑過輕等節，為有理由，
    自應由本院予以撤銷改判。
  ㈡爰以行為人之責任為基礎，審酌被告與告訴人素不相識，竟
    僅因行車糾紛，在情緒氣憤難平之下，訴諸暴力，以前揭方
    式毆打告訴人，致使告訴人受有上開程度之傷害及心理陰霾
    ，犯罪所生損害非輕，所為實屬不該。考量被告坦承犯行之
    犯後態度並當庭向告訴人口頭表達歉意而為告訴人所接受，
    另雖有商談損害賠償之和解意願，惟告訴人無和解意願而未
    能達成和解之情況（見本院簡上字卷第134頁），兼衡被告
    智識程度、生活狀況（見本院簡上字卷第174頁）等一切情
    狀，量處如主文所示之刑，並諭知易科罰金之折算標準。
據上論斷，應依刑事訴訟法第455條之1第1項、第3項、第369條
第1項前段、第364條、第299條第1項前段，刑法第277條第1項、
第41條第1項前段，刑法施行法第1條之1第1項，判決如主文。
本案經檢察官詹常輝聲請簡易判決處刑及提起上訴，檢察官陳敬
暐到庭執行職務。
中　　華　　民　　國　　111 　年　　11　　月　　29　　日
                  刑事第四庭  審判長法  官 唐中興
                                    法  官 李宜娟
                                    法  官 李怡真
以上正本證明與原本無異。
不得上訴。
　　　　　　　　　　　　　　　　　　書記官 林怡君
中　　華　　民　　國　　111 　年　　11　　月　　30　　日
附錄本案論罪科刑法條全文：
中華民國刑法第277條
傷害人之身體或健康者，處5年以下有期徒刑、拘役或50萬元以
下罰金。
犯前項之罪，因而致人於死者，處無期徒刑或7年以上有期徒刑
；致重傷者，處3年以上10年以下有期徒刑。